ja: 互換性のあるフライラインの重量: 1 wt; 10 wt; 11 wt; 12 wt; 13 wt; 14 wt; 15 wt; 2 wt; 3 wt; 4 wt; 5 wt; 6 wt; 7 wt; 8 wt; 9 wt; その他
bg-BG: Съвместимо тегло на шнура за мухарка: 1 wt; 10 wt; 11 wt; 12 wt; 13 wt; 14 wt; 15 wt; 2 wt; 3 wt; 4 wt; 5 wt; 6 wt; 7 wt; 8 wt; 9 wt; Други
vi: Trọng lượng dây câu ruồi tương thích: 1 wt; 10 wt; 11 wt; 12 wt; 13 wt; 14 wt; 15 wt; 2 wt; 3 wt; 4 wt; 5 wt; 6 wt; 7 wt; 8 wt; 9 wt; Khác
hr-HR: Kompatibilna težina mušičarske strune: 1 wt; 10 wt; 11 wt; 12 wt; 13 wt; 14 wt; 15 wt; 2 wt; 3 wt; 4 wt; 5 wt; 6 wt; 7 wt; 8 wt; 9 wt; Ostalo
pt-PT: Peso da linha de pesca compatível: Peso 1; Peso 10; Peso 11; Peso 12; Peso 13; Peso 14; Peso 15; Peso 2; Peso 3; Peso 4; Peso 5; Peso 6; Peso 7; Peso 8; Peso 9; Outro
nb: Kompatibel fluesnørevekt: 1 wt; 10 wt; 11 wt; 12 wt; 13 wt; 14 wt; 15 wt; 2 wt; 3 wt; 4 wt; 5 wt; 6 wt; 7 wt; 8 wt; 9 wt; Annet
es: Peso de línea de pesca compatible: 1 wt; 10 wt; 11 wt; 12 wt; 13 wt; 14 wt; 15 wt; 2 wt; 3 wt; 4 wt; 5 wt; 6 wt; 7 wt; 8 wt; 9 wt; Otro
zh-CN: 适配飞钓线号重: 1 wt; 10 wt; 11 wt; 12 wt; 13 wt; 14 wt; 15 wt; 2 wt; 3 wt; 4 wt; 5 wt; 6 wt; 7 wt; 8 wt; 9 wt; 其他
th: น้ำหนักสายฟลายที่ใช้งานร่วมกันได้: 1 wt; 10 wt; 11 wt; 12 wt; 13 wt; 14 wt; 15 wt; 2 wt; 3 wt; 4 wt; 5 wt; 6 wt; 7 wt; 8 wt; 9 wt; อื่นๆ
lt-LT: Suderinamas muselinės meškerės valo svoris: 1 wt; 10 wt; 11 wt; 12 wt; 13 wt; 14 wt; 15 wt; 2 wt; 3 wt; 4 wt; 5 wt; 6 wt; 7 wt; 8 wt; 9 wt; Kita
ru: Совместимый вес нахлыстового шнура: 1 wt; 10 wt; 11 wt; 12 wt; 13 wt; 14 wt; 15 wt; 2 wt; 3 wt; 4 wt; 5 wt; 6 wt; 7 wt; 8 wt; 9 wt; Другое
en: Compatible fly line weight: 1 wt; 10 wt; 11 wt; 12 wt; 13 wt; 14 wt; 15 wt; 2 wt; 3 wt; 4 wt; 5 wt; 6 wt; 7 wt; 8 wt; 9 wt; Other
hu: Kompatibilis légyzsinórsúly: 1 wt; 10 wt; 11 wt; 12 wt; 13 wt; 14 wt; 15 wt; 2 wt; 3 wt; 4 wt; 5 wt; 6 wt; 7 wt; 8 wt; 9 wt; Egyéb
fi: Yhteensopiva perhosiiman paino: 1 wt; 10 wt; 11 wt; 12 wt; 13 wt; 14 wt; 15 wt; 2 wt; 3 wt; 4 wt; 5 wt; 6 wt; 7 wt; 8 wt; 9 wt; Muu
pl: Kompatybilna waga linki muchowej: 1 wt; 10 wt; 11 wt; 12 wt; 13 wt; 14 wt; 15 wt; 2 wt; 3 wt; 4 wt; 5 wt; 6 wt; 7 wt; 8 wt; 9 wt; Inne
cs: Kompatibilní hmotnostní třída muškařské šňůry: 1 wt; 10 wt; 11 wt; 12 wt; 13 wt; 14 wt; 15 wt; 2 wt; 3 wt; 4 wt; 5 wt; 6 wt; 7 wt; 8 wt; 9 wt; Jiné
it: Peso della lenza compatibile: Coda 1; Coda 10; Coda 11; Coda 12; Coda 13; Coda 14; Coda 15; Coda 2; Coda 3; Coda 4; Coda 5; Coda 6; Coda 7; Coda 8; Coda 9; Altro
nl: Compatibel vliegenlijngewicht: 1 wt; 10 wt; 11 wt; 12 wt; 13 wt; 14 wt; 15 wt; 2 wt; 3 wt; 4 wt; 5 wt; 6 wt; 7 wt; 8 wt; 9 wt; Overig
ro-RO: Greutate compatibilă a firului de pescuit la muscă: 1 wt; 10 wt; 11 wt; 12 wt; 13 wt; 14 wt; 15 wt; 2 wt; 3 wt; 4 wt; 5 wt; 6 wt; 7 wt; 8 wt; 9 wt; Altele
sl-SI: Združljiva teža vrvice za muharjenje: 1 wt; 10 wt; 11 wt; 12 wt; 13 wt; 14 wt; 15 wt; 2 wt; 3 wt; 4 wt; 5 wt; 6 wt; 7 wt; 8 wt; 9 wt; Drugo
pt-BR: Peso da linha de pesca compatível: 1 wt; 10 wt; 11 wt; 12 wt; 13 wt; 14 wt; 15 wt; 2 wt; 3 wt; 4 wt; 5 wt; 6 wt; 7 wt; 8 wt; 9 wt; Outro
fr: Poids de soie compatible: Poids 1; Poids 10; Poids 11; Poids 12; Poids 13; Poids 14; Poids 15; Poids 2; Poids 3; Poids 4; Poids 5; Poids 6; Poids 7; Poids 8; Poids 9; Autre
tr: Uyumlu oltası misinası ağırlığı: 1 wt; 10 wt; 11 wt; 12 wt; 13 wt; 14 wt; 15 wt; 2 wt; 3 wt; 4 wt; 5 wt; 6 wt; 7 wt; 8 wt; 9 wt; Diğer
sk-SK: Hmotnosť kompatibilnej muškárskej šnúry: 1 wt; 10 wt; 11 wt; 12 wt; 13 wt; 14 wt; 15 wt; 2 wt; 3 wt; 4 wt; 5 wt; 6 wt; 7 wt; 8 wt; 9 wt; Iné
zh-TW: 相容的飛釣線號: 1 wt; 10 wt; 11 wt; 12 wt; 13 wt; 14 wt; 15 wt; 2 wt; 3 wt; 4 wt; 5 wt; 6 wt; 7 wt; 8 wt; 9 wt; 其他
da: Kompatibelt fluelinelod: 1 wt; 10 wt; 11 wt; 12 wt; 13 wt; 14 wt; 15 wt; 2 wt; 3 wt; 4 wt; 5 wt; 6 wt; 7 wt; 8 wt; 9 wt; Andet
ko: 호환되는 플라이 라인 무게: 1wt; 10wt; 11wt; 12wt; 13wt; 14wt; 15wt; 2wt; 3wt; 4wt; 5wt; 6wt; 7wt; 8wt; 9wt; 기타
sv: Kompatibel fluglinevikt: 1 wt; 10 wt; 11 wt; 12 wt; 13 wt; 14 wt; 15 wt; 2 wt; 3 wt; 4 wt; 5 wt; 6 wt; 7 wt; 8 wt; 9 wt; Annat
de: Kompatibles Fliegenschnurgewicht: 1 wt; 10 wt; 11 wt; 12 wt; 13 wt; 14 wt; 15 wt; 2 wt; 3 wt; 4 wt; 5 wt; 6 wt; 7 wt; 8 wt; 9 wt; Sonstige
el: Συμβατό βάρος πετονιάς: 1 wt; 10 wt; 11 wt; 12 wt; 13 wt; 14 wt; 15 wt; 2 wt; 3 wt; 4 wt; 5 wt; 6 wt; 7 wt; 8 wt; 9 wt; Άλλο